# 求助陈版员工持股平台员工离职股权由实际控制人收回。

提问人：dysonle 时间：2021-03-03 13:33:05
1 、发行人持股平台员工离职，离职员工将其持股平台份直接额转让给新增员工，价格低于公允价值，是否需要确认股份支付费用2 、发行人持股平台员工离职，发行人持股平台大股东（发行人实控人）以授予时价格收回该员工在持股平台的份额，价格低于收回时的公允价值，实控人自己持有该部分份额，请问是否需要确认股份支付费用
3 、发行人持股平台员工离职，发行人持股平台大股东（发行人实控人）以授予时价格收回该员工在持股平台的份额，价格低于收回时的公允价值，实控人又将份额转让给其他员工，前问是否确认股份支付费用

回答人：chenyiwei
1 、 3 、需就下一激励对象取得激励股份（或持股平台份额）的价格低于其取得日的公允价值的差额确认股份支付费用。
2 、参考《首发业务若干问题解答》问题 26 处理。一般理解，如果该部分股份最初是发行人向持股平台发行的，则发行人取得这部分股份很可能需作股份支付处理。